【裁判字號】    92,交聲,518
【裁判日期】    920625
【裁判案由】    聲明異議
【裁判全文】
臺灣臺中地方法院交通事件裁定                    九十二年度交聲字第五一八號
     原處分機關     台北市交通事件裁決所
     異議人即
     受處分人       甲○○
右列受處分人因違反道路交通管理處罰條例案件，對於台北市交通事件裁決所九十二
年四月二十四日所為之裁決（北市裁三字第駕裁二二─Ｚ00000000號裁決書
），聲明異議，本院裁定如左：
    主  文
異議駁回。
    理  由
一、原處分機關略以：異議人即受處分人甲○○，於九十二年三月二十一日十八時二
    十九分許，因其駕駛之車號二Ｖ─八六六九號自用小客車，在國道一號公路一五
    三公里南向處，駕駛車輛未隨身攜帶駕駛執照，且行車限速九十公里，經測速時
    速一○七公里，超速十七公里行駛之違規事實，經內政部警政署國道公路警察局
    第三警察隊員警以雷達測定依法當場舉發，受處分人依限期到案，經向原舉發機
    關查證違規屬實，該所遂於九十二年四月二十四日以北市裁三字第駕裁二二─Ｚ
    00000000號裁決書，裁處受處分人違反道路安全管理處罰條例第二十五
    條第三款、第三十三條第一項及第六十三條第一項之規定，處罰鍰新台幣三千三
    百元整，並記違規點數一點，逾期則依違反道路交通管理事件統一裁罰標準表及
    裁決書處罰主文裁處，於法並無不合等語。
二、本件受處分人甲○○則以：其移民國外多年，以為高速公路限速為一百公里，且
    因晚上沒有看見限速標誌，此段限速九十公里很不合理；又因僅出示國外之駕照
    ，不願出示駕照，只報身份證字號，竟被填寫其未帶駕照，爰聲明異議云云。
三、按汽車行駛於高速公路或設站管制之道路，而不遵管制之規定者，處汽車駕駛人
    新台幣三千元以上六千元以下罰鍰；又按汽車行駛高速公路應依速限標誌指示；
    汽車駕駛人駕駛車輛未隨身攜帶駕駛執照者，處新台幣三百元以上六百元以下罰
    鍰；汽車駕駛人有第三十三條之情形者，記違規點數一點。道路交通管理處罰條
    例第三十三條第一項、第二十五條第三款、第六十三條第一項第一款、道路交通
    安全規則第二十三條第一項及高速公路交通管制規則第五條第一項與違反道路交
    通管理事件統一裁罰標準表分別定有明文。經查：受處分人甲○○於九十二年三
    月二十一日十八時二十九分許，因其駕駛之車號二Ｖ─八六六九號自用小客車，
    在國道一號公路一五三公里南向處，駕駛車輛未隨身攜帶駕駛執照，且行車限速
    九十公里，經測速時速一○七公里，超速十七公里行駛之違規事實，經內政部警
    政署國道公路警察局員警以雷達測定依法當場舉發等情，非但為受處分人於異議
    狀所不爭執，並有內政部警政署國道公路警察局員警舉發之違反道路交通管理事
    件通知單一紙與裁決書一份在卷可稽，違規事實，可以認定。雖受處分人辯稱：
    以為高速公路限速為一百公里，晚上沒有看見限速標誌，此段限速九十公里很不
    合理，及因不願出示駕照，只報身份證字號，竟被填寫其未帶駕照云云。惟查：
    受處分人於上開時、地超速十七公里違規事實，係經執勤員警以巡邏車上之雷達
    測速器測得，該員警確認該車超車無誤後，予以攔車告知違規情事，另在稽查中
    其確實未出示駕駛執照供警檢視，遂併製填違規單舉發；又查在受處分人違規地
    點前之國道一號公路一五○公里八五○公尺及一五一公里一五○公尺處，分別有
    豎立限速九十公里之明顯標誌，此有內政部警政署國道公路警察局第三警察隊九
    十二年四月十七日公警國三交訴字第○九二○○○一一七七號函在卷可佐。至於
    國道公路之限速是否過低不符實際情況，係屬市政交通管理之範圍，非本案審查
    之對象，是受處分人所辯要屬卸責之詞，並不足採。再者，當場舉發受處分人違
    規之證人張文平係執勤警員，其立場客觀中立，且其與受處分人素不相識，亦無
    宿怨，苟受處分人無該等違規情事，舉發員警當無設詞攀誣之理，其所為之陳述
    ，應屬真實可信；受處分人雖稱其有駕照，但不願出示，然受處分人無法提出任
    何證據供本院參酌，受處分人空言否認有違規之情，不足採信，其違規之情，堪
    以認定。從而，原處分機關據以援引上開規定，裁處罰鍰新台幣三千三百元整，
    並記違規點數一點，逾期則依裁決書處罰主文規定處罰，並無不當，本件異議為
    無理由，應予駁回。
四、據上論斷，應依道路交通管理處罰條例第八十七條、道路交通案件處理辦法第十
    九條，裁定如主文。
中      華      民      國    九十二    年      六      月    二十五    日
                                        臺灣臺中地方法院交通法庭
                                            法  官    許  金  樹
右正本證明與原本無異。
如不服本裁定應於送達後五日內向本院提出抗告狀。
                                            書記官
中      華      民      國    九十二    年      六      月    二十五    日


司法院資訊處製作；財團法人民間司法改革基金會備份。
